【裁判字號】    90,易,560
【裁判日期】    901016
【裁判案由】    賭博
【裁判全文】
臺灣士林地方法院刑事判決                            九十年度易字第五六○號
    聲  請  人  臺灣士林地方法院檢察署檢察官
    被      告  丙○○
                甲○○
                乙○○
右列被告因賭博等案件，經檢察官聲請以簡易判決處刑（八十九年度偵字第八一○九
號、九十年度偵字第三五八二號），本院認為不宜以簡易判決處刑（九十年度湖簡字
第二二五號），改依通常程序判決如左：
    主  文
丙○○、乙○○共同連續在公眾得出入之場所賭博財物，各處罰金參仟元，如易服勞
役，均以參佰元折算壹日。電動賭博機具「變異水果台」壹台（含扣案之ＩＣ板壹片
）、扣案之賭資新臺幣貳佰伍拾元均沒收。
甲○○在公眾得出入之場所賭博財物，處罰金壹仟元，如易服勞役，以參佰元折算壹
日。
    事  實
一、丙○○與乙○○共同基於與不特定人賭博之概括犯意聯絡，自民國八十九年八月
    二十四日上午八時許起，由丙○○提供電動賭博機具「變異體水果台」一台，設
    置在乙○○位於台北縣汐止市○○○路三二○號所經營雜貨店之公眾得出入之場
    所內，連續與不特定之人賭博財物。其賭博方法為賭客以一比十之兌換比率兌換
    分數，每次新台幣（下同）十元，若賭客不願繼續把玩，則以一比一之比率向乙○○兌換店內等值之貨品，兌換貨品之金額並無上限，所得金錢則由二人朋分。
    嗣於同日下午六時許。嗣於同日下午六時許，賭客甲○○在該處賭博時，為警當
    場查獲，並扣得上述電動賭博機具「變異體水果台」ＩＣ一片及機具內之賭資二
    百五十元。
二、案經台北縣警察局汐止分局移送台灣士林地方法院檢察署檢察官偵查並聲請簡易
    處刑。
    理  由
一、被告丙○○經本院合法傳喚無正當理由不到庭，依據刑事訴訟法第三百零六條規
    定，爰不待其陳述逕行判決。
二、右揭事實，業據被告丙○○、甲○○、乙○○於警訊、偵查中坦承不諱，被告甲○○、乙○○亦於本院審理時為相同之供述，並有台北縣警察局汐止分局臨檢紀
    錄表一份附卷可稽，復有「變異水果台」ＩＣ板一片、賭資二百五十元扣案可證
    ，故被告自白與事實相符，可以採信。本件事證明確，被告犯行堪以認定。
三、次查，關於經營以電動賭博機具予不特定人賭博之業者，有無「電子遊戲場業管
    理條例」第二十二條規定之適用一節，本院以：
（一）電子遊戲場業管理條例第十五條雖規定「未依本條例規定辦理營利事業登記者
      ，不得經營電子遊戲場業」，其違反者，同條例第二十二條併規定「處行為人
      一年以下有期徒刑、拘役或科或併科新台幣五十萬元以上二百五十萬元以下罰
      金」。惟所謂「電子遊戲場業」，依上開條例第三條規定，係指設置電子遊戲
      機供不特定人益智娛樂之營利事業而言。又所稱「電子遊戲機」，依同條例第
      四條第一項之規定，固係指利用電、電子電腦、機械或其他類似方式操縱，以
      產生或顯示聲光影像、圖案、動作之遊戲機具，或利用上述方式操縱鋼珠或鋼
      片發射之遊樂機具。然同條第二項則明白規定此等電子遊戲機不得有賭博或妨
      害風化之設計及裝置。再同條例第十七條第一項第六款亦規定「經營電子遊戲
      場業者，不得有涉及賭博、妨害風化或其他犯罪行為」。其違反此一規定者，
      依同條例第三十一條規定，「處負責人新台幣五十萬元以上二百五十萬元以下
      罰鍰，並令其停業。經法院判決有罪確定者，撤銷其公司或營利事業之登記或
      部分登記事項」。
（二）是由以上「電子遊戲場業管理條例」相關規定，可知原已辦理營利事業登記之
      合法電子遊戲場業者，一旦經發現涉及以「電子遊戲機」供人賭博者，非特其
      負責人要受罰鍰及停業之處分，且經判決有罪確定後，主管機關併應撤銷其公
      司或營利事業登記。則對於以擺設電動賭博機具供不特定人賭博之不法電動玩
      具業者，如認亦應依上開條例辦理營利事業登記，豈非自相矛盾；且亦有鼓勵
      非法業者合法化之嫌。尤其，既准不法之電動賭博機具業者辦理營利事業登記
      ，嗣若再以其涉及賭博行為予以罰鍰、停業、撤銷登記，將徒令政府公信蕩然
      無存，應非上開條例制定之本意。
（三）本件被告丙○○、乙○○擺設係屬賭博機具，且其擺設數量僅有一台，依上開
      理由，應認本件被告丙○○、乙○○之行為尚無電子遊戲場業管理條例第二十
      二條規定之適用。
四、核被告丙○○、甲○○、乙○○所為，均係犯刑法第二百六十六條第一項前段之
    賭博罪。聲請人聲請簡易判決處刑意旨論訴被告丙○○、乙○○另涉有電子遊戲
    場業管理條例第二十二條之罪尚有誤會，惟此部分如構成該罪，則與上揭論罪科
    刑部分有想像競合之裁判上一罪關係，爰不另為無罪之諭知。被告丙○○與乙○○就本案有犯意聯絡及行為分擔，均為共同正犯。又被告丙○○、乙○○多次賭
    博犯行，時間緊接、手法相若，所犯均為構成要件相同之罪名，為連續犯，應依
    刑法第五十六條規定以一罪論並加重其刑。爰審酌被告丙○○、乙○○圖以賭博
    牟利，對於社會風氣有不良影響，及其擺設時間尚短，並被告三人各自之生活狀
    況、智識程度及犯罪後之態度等一切情狀，分別量處如主文所示之刑，並均諭知
    易服勞役之折算標準。電動賭博機具「變異體水果台」一台（含扣案之ＩＣ板一
    片），係當場賭博之器具；扣案機具內賭資二百五十元，係賭檯內之財物，均應
    依刑法第二百六十六條第二項之規定宣告沒收。
五、依刑事訴訟法第四百五十二條、第二百九十九條第一項前段、第三百零六條、刑
    法第二十八條、第五十六條、第二百六十六條第一項前段、第二項、第四十二條
    第二項、罰金罰鍰提高標準條例第一條前段、第二條判決如主文。
本案經檢察官黃梅淑到庭執行職務。
中      華      民      國      九十      年      十      月    十六    日
                                   臺灣士林地方法院刑事第一庭
                                       法  官  劉秉鑫
右正本證明與原本無異
如不服本判決應於送達後十日內向本院提出上訴狀
                                       書記官  徐基典
中      華      民      國      九十      年      十      月    十六    日
附錄本案論罪科刑法條全文
刑法第二百六十六條第一項前段


司法院資訊處製作；財團法人民間司法改革基金會備份。
